【裁判字號】    99,訴,646
【裁判日期】    990630
【裁判案由】    違反毒品危害防制條例
【裁判全文】
臺灣臺南地方法院刑事判決              99年度訴字第646號
公  訴  人  臺灣臺南地方法院檢察署檢察官
被      告  乙○○
上列被告因違反毒品危害防制條例案件，經檢察官提起公訴（99
年度毒偵緝字第70號），被告就被訴事實為有罪陳述，經本院合
議庭裁定進行簡式審判程序，判決如下：
    主  文
乙○○施用第一級毒品，處有期徒刑陸月，如易科罰金，以新臺
幣壹仟元折算壹日；又施用第二級毒品，處有期徒刑貳月，如易
科罰金，以新臺幣壹仟元折算壹日，扣案甲基安非他命壹包（檢
驗後淨重零點參貳伍公克）沒收銷燬，扣案玻璃球吸食器、塑膠
管各壹支均沒收。應執行有期徒刑柒月，如易科罰金，以新臺幣
壹仟元折算壹日，扣案甲基安非他命壹包（檢驗後淨重零點參貳
伍公克）沒收銷燬，扣案玻璃球吸食器、塑膠管各壹支均沒收。
    事實及理由
一、犯罪事實：乙○○前因施用毒品案件，經臺灣彰化地方法院
    以94年度毒聲字第999號裁定送觀察、勒戒後，認無繼續施
    用毒品傾向，於民國（下同）95年4月19日釋放出所，嗣於
    同年5月15日執行完畢，並由臺灣彰化地方法院檢察署檢察
    官以95年度毒偵緝字第67號為不起訴處分確定。詎仍不知悔
    改，復基於施用第一級毒品海洛因之犯意，於98年12月20日
    凌晨1時許，在高雄市楠梓區加州汽車旅館內，施用海洛因
    一次；又於同日13時許，在前開汽車旅館內，以將甲基安非
    他命放入玻璃管內，燃燒加熱以吸食其煙霧之方式施用甲基
    安非他命一次。嗣後搭乘友人陳俊孝（其涉施用、持有海洛
    因毒品案件，由檢察官另行偵辦）所駕駛車號0117—WB號自
    小客車先至臺南市安平區旅遊，再駕車取道國道一號高速公
    路返回彰化縣住處，惟當晚19時20分許，行經國道一號北向
    280公里（後壁鄉之新營收費站）時，即因行車不穩、形跡
    可疑為警攔查，並當場查獲乙○○持有甲基安非他命一包（
    毛重0.55公克、檢驗前淨重0.335公克、檢驗後淨重0.325公
    克）、玻璃球吸食器、塑膠管各一支扣案，並採集其尿液送
    驗，結果呈現鴉片、甲基安非他命類陽性反應，始知上情。
    案經內政部警政署國道公路警察局第四警察隊報告臺灣臺南
    地方法院檢察署檢察官偵查起訴。
二、本件係經被告乙○○於準備程序為有罪之表示，而經本院合
    議庭裁定由受命法官獨任以簡式審判程序加以審理，依刑事
    訴訟法第273條之2、第159條第2項之規定，不適用傳聞法則
    有關限制證據能力之相關規定；並得依同法第310條之2準用
    第454 條之規定製作略式判決書（僅記載「證據名稱」），
    合先敘明。
三、證據名稱：
(一)、被告乙○○於警詢、偵查及本院審理時之自白。
(二)、卷附內政部警政署國道公路警察局第四警察隊送驗尿液個案
    名冊對照表（尿液編號：0000000）、長榮大學99年1月6日
    確認報告各1紙。
(三)、卷附內政部警政署國道公路警察局第四警察隊搜索扣押筆錄
    、扣押物品目錄表各1份、臺灣台南地方法院檢察署扣押物
    品清單2紙及照片2張。
(四)、扣案甲基安非他命1包（檢驗前淨重0.335公克、檢驗後淨重
    0.325公克）、玻璃球吸食器、塑膠管各1支。
(五)、卷附內政部警政署國道公路警察局第四警察隊查獲涉嫌毒品
    危害防制條例案毒品初步鑑驗報告單、高雄市立凱旋醫院99
    年1月21日高市凱醫驗字第12088號濫用藥物成品檢驗鑑定書
    各1紙。
(六)、員警製作之職務報告書1份。
(七)、卷附台灣高等法院被告前案紀錄表1份。
四、論罪：查海洛因屬毒品危害防制條例第2條第2項第1款所列
    之第1級毒品，安非他命屬同法第2條第2項第2款所列之第2
    級毒品，故核被告所為，係犯毒品危害防制條例第10條第1
    項之施用第1級毒品罪及同條第2項之施用第2級毒品罪。其
    持有毒品之低度行為應為施用毒品之高度行為所吸收，不另
    論罪。被告所犯上開2罪間，犯意個別、行為互殊，應予分
    論併罰。爰審酌被告業經觀察、勒戒之處遇，猶未能深切體
    認毒品危害己身之鉅，及早謀求脫離毒害之道，反而於出監
    出所後伺機再犯，未見有何警惕及悔意，自有使其接受相當
    時期監禁處遇以教化性情之必要，惟於本院審理時坦承犯行
    ，犯後態度良好，且施用毒品固戕害個人健康，然未侵害他
    人權益、犯罪手段平和等一切情狀，分別量處如主文所示之
    刑。扣案之甲基安非他命1包（檢驗前淨重0.335公克、檢驗
    後淨重0.325公克）為第2級毒品，應依毒品危害防制條例第
    18條第1項前段之規定沒收銷燬；又扣案之玻璃球吸食器、
    塑膠管各1支係被告所有供其施用毒品之物，亦據被告供認
    在卷，應依刑法第38條第1項第2款之規定宣告沒收。
五、依刑事訴訟法第299條第1項前段、第273條之1第1項、第310
    條之2、第454條第1項，毒品危害防制條例第10條第1項、第
    2項、第18條第1項前段，刑法第11條前段、第41條第1項、
    第38條第1項第2款、第51條第5款，判決如主文。
本案經檢察官甲○○到庭執行職務。
中    華    民    國    99    年    6     月    30    日
                        刑事第十庭  法  官   高如宜
以上正本證明與原本無異。
如不服本判決應於收受本判決後10日內向本院提出上訴書狀，並
應敘述具體理由。如未敘述上訴理由者，應於上訴期間屆滿後20
日內向本院補提理由書狀（均須按他造當事人之人數附繕本）「
切勿逕送上級法院」。
                                    書記官   陳姿利
中    華    民    國    99    年    6     月    30    日
附錄本件論罪科刑法條：
毒品危害防制條例第10條
施用第一級毒品者，處6月以上5年以下有期徒刑。
施用第二級毒品者，處3年以下有期徒刑。

司法院資訊處製作；財團法人民間司法改革基金會備份。
